* Z:\media\data\CODES\LTSpice_projects\modulation_bandbreite\modulation_bandbreite_laplace.asc
V4 f2 0 SINE(0 1 100k)
V6 X2 0 PULSE(-1 1 10m 30m 10m 1m 0 10)
V7 f1 0 SINE(0 1 40k)
V8 X1 0 PWL file=Z:\media\data\CODES\LTSpice_projects\pwl_file1.txt
B8 xm2 0 V=V(X2)*V(f2)
B9 xm1 0 V=V(X1)*V(f1)
B10 sum 0 V=V(xm1)+V(xm2)
B11 prod 0 V=V(xm1)*V(xm2)
B12 y2p 0 V=V(prod)/(V(xm1))
B13 y1p 0 V=V(prod)/(V(xm2))
R1 N003 N002 5.1k
R2 0 N003 3.3k
R3 N004 out1st 7.5k
C1 out1st N003 680p
C2 N004 N003 1.5n
V10 V+ 0 20
V11 0 V- 20
XU2 0 N004 V+ V- out1st level.2 Avol=10Meg GBW=100Meg Slew=10Meg ilimit=25m rail=0 Vos=0 phimargin=45 en=0 enk=0 in=0 ink=0 Rin=500Meg
R7 N010 N002 4.3k
R8 0 N010 3k
R9 N011 out2 6.2k
C3 out2 N010 330p
C4 N011 N010 680p
XU3 0 N011 V+ V- out2 level.2 Avol=10Meg GBW=100Meg Slew=10Meg ilimit=25m rail=0 Vos=0 phimargin=45 en=0 enk=0 in=0 ink=0 Rin=500Meg
XU4 0 N009 V+ V- out2inv level.2 Avol=10Meg GBW=100Meg Slew=10Meg ilimit=25m rail=0 Vos=0 phimargin=45 en=0 enk=0 in=0 ink=0 Rin=500Meg
R6 N009 out2 10k
R10 out2inv N009 10k
V9 0 N001 AC 1
R11 N002 N001 10000meg
R12 N013 prod 5.1k
R13 0 N013 3.3k
R14 N014 out1p 7.5k
C5 out1p N013 680p
C6 N014 N013 1.5n
XU5 0 N014 V+ V- out1p level.2 Avol=10Meg GBW=100Meg Slew=10Meg ilimit=25m rail=0 Vos=0 phimargin=45 en=0 enk=0 in=0 ink=0 Rin=500Meg
R15 N016 prod 4.3k
R16 0 N016 3k
R17 N017 out2p 6.2k
C7 out2p N016 330p
C8 N017 N016 680p
XU6 0 N017 V+ V- out2p level.2 Avol=10Meg GBW=100Meg Slew=10Meg ilimit=25m rail=0 Vos=0 phimargin=45 en=0 enk=0 in=0 ink=0 Rin=500Meg
XU7 0 N012 V+ V- out1invp level.2 Avol=10Meg GBW=100Meg Slew=10Meg ilimit=25m rail=0 Vos=0 phimargin=45 en=0 enk=0 in=0 ink=0 Rin=500Meg
R18 N012 out1p 10k
R19 out1invp N012 10k
XU8 0 N015 V+ V- out2invp level.2 Avol=10Meg GBW=100Meg Slew=10Meg ilimit=25m rail=0 Vos=0 phimargin=45 en=0 enk=0 in=0 ink=0 Rin=500Meg
R20 N015 out2p 10k
R21 out2invp N015 10k
R22 N002 prod 1n
R4 N005 out1st 5.1k
R5 0 N005 3.3k
R23 N006 out2nd 7.5k
C9 out2nd N005 680p
C10 N006 N005 1.5n
XU1 0 N006 V+ V- out2nd level.2 Avol=10Meg GBW=100Meg Slew=10Meg ilimit=25m rail=0 Vos=0 phimargin=45 en=0 enk=0 in=0 ink=0 Rin=500Meg
R24 N007 out2nd 5.1k
R25 0 N007 3.3k
R26 N008 out3d 7.5k
C11 out3d N007 680p
C12 N008 N007 1.5n
XU9 0 N008 V+ V- out3d level.2 Avol=10Meg GBW=100Meg Slew=10Meg ilimit=25m rail=0 Vos=0 phimargin=45 en=0 enk=0 in=0 ink=0 Rin=500Meg
* signale modulieren
* modulierte hüllkurven \naddieren, mischen
* xm1 ergibt sich wieder indem man\ndas gemischte Signal durch xm1 dividiert\n \nda aber xm1 unbekannt ist, muss man anders an \ndie information kommen..... Evtl. die Spektren der\nbeiden signale durch zwei unterschidliche \nBandpässe  trenne. Bei dem so gewonnenem \nSpektrum handelt es sich im Idealfall um das\nmodulierte Nutzsignal
* .step dec param w 10 100k 50\n.ac list {w/(2*pi)}
.tran 100m
* .step dec param f 10 10meg 100\n.ac list {f}
* mittenfrequenz = 100k
* mittenfrequenz = 100k
* mittenfrequenz = 100k
* mittenfrequenz = 100k
* PULSE(-1 1 10m 30m 10m 1m 0 10)
* PWL file=Z:\\media\\data\\CODES\\LTSpice_projects\\pwl_file1.txt
.lib UniversalOpamps2.sub
.backanno
.end
